臺灣桃園地方法院交通事件裁定　　　　　　　　九十一年度交聲字第二六七號
　　異　議　人
　　即受處分人　甲○○
右列受處分人因違反道路交通管理處罰條例事件，對於交通部公路局新竹區監理所桃
園監理站違反道路交通管理事件裁決書所為處分（原處分案號：民國九十一年五月十
四日桃監裁五字第裁五二–Ｃ00000000號、第裁五二–Ｃ00000000
號），聲明異議，本院裁定如左：
        主  文
異議駁回。
        理  由
一、聲明異議意旨略以：異議人甲○○於民國九十一年二月二十四日十六時十分許，
    駕駛車號ＤＶ－九六三三號自用小客車，雖確停放於台北縣淡水鎮○○路、清水
    街口，惟異議人並未離開駕駛座，值勤員警前來勸導時，異議人即表示願馬上離
    開，但員警態度非常惡劣，異議人始下車與其理論，並對警員說前面有部車亦同
    樣違規，為何讓其開走？待拖吊車輛到達時，該拖吊車輛之駕駛人告知異議人儘
    速離開即可，不會舉發異議人，異議人方駕車離去，事後異議人接獲告發單始發
    現告發單之舉發事實不符等語。
二、按汽車駕駛人在顯有妨礙他車通行處所停車者，處新臺幣六百元以上一千二百元
    以下罰鍰；汽車駕駛人，駕駛汽車不服從交通勤務警察或依法令執行交通指揮、
    稽查任務人員之指揮或稽查者，處新臺幣九百元以上一千八百元以下罰鍰，並記
    違規點數一點，道路交通管理處罰條例第五十六條第一項第五款、第六十條第二
    項第一款、第六十三條第一項定有明文。
三、經查，本件違規事實係異議人於九十一年二月二十四日十六時十分許，將車號Ｄ
    Ｖ－九六三三號自用小客車停放在屬不得臨時停車路段之台北縣淡水鎮○○路、
    清水街之交叉路口，為台北縣警察局淡水分局中山派出所警員當場舉發而填製台
    北縣警察局北縣警交字第Ｃ00000000號舉發違反道路交通管理事件通知
    單，復因拒絕出示駕照、行照，並於現場吵鬧，而再經同一警員當場舉發而填製
    台北縣警察局北縣警交字第Ｃ00000000號舉發違反道路交通管理事件通
    知單，惟異議人於應到案日期（九十一年三月十一日）後之九十一年四月八日到
    案申訴不服舉發，裁決機關認無理由而於九十一年五月十四日以桃監裁五字第裁
    五二–Ｃ00000000號裁決在顯有妨礙他車通行處所停車之部分，處罰鍰
    新台幣（下同）一千元；以桃監裁五字第裁五二–Ｃ00000000號裁決不
    服從交通勤務警察稽查之部分，則處罰鍰一千二百元，並記違規點數一點，有前
    揭違規通知單二紙、裁決書二份附卷可參。
四、次查，異議人於九十一年二月二十四日十六時十分許，將車號ＤＶ－九六三三號
    自用小客車停放在屬不得臨時停車路段之台北縣淡水鎮○○路、清水街之交叉路
    口，經警告發取締之事實，有台北縣警察局北縣警交字第Ｃ00000000號
    舉發違反道路交通管理事件通知單〔移送聯〕、台北縣政府警察局淡水分局中山
    路派出所三十人勤務分配表各乙份、現場照片乙張附卷可稽，並為異議人所不爭
    執，足堪信為真實。再查，證人即舉發異議人本件違規事由之警員洪瑞祥到庭結
    證稱：「．．．下午四時十分許我到場要執行勤務時，看到ＤＶ－九六三三號違
    規停放在該路口，車主不在車內，我找不到，便通知勤務中心派員來拖吊，車主
    於四點半左右出現，拖吊車沒來，我請她出示證件，她拒絕，我也沒強迫她，請
    她離開，告知她的權利義務，我表示告發單仍會寄到她家，一開始她回來時先撒
    嬌並動之以情的方式，我拒絕，後她就表示她要告我，我認為一切依法行事，就
    請跟我執勤的同事拍照存證（那時異議人坐在車上），即卷附現場照片，後又請
    她將車開走，以免影響交通，她不理會就坐在車上哭，後我繼續聯絡拖吊車趕來
    拖吊，車子到時她人在車內無法拖吊，拖吊人員勸導她離開車子，直到五點左右
    她才哭著離開，我在當日勤務執行完畢後才回警局開本件二張違規通知單（壹張
    不服取締、壹張違規停車）寄給異議人。」等語在卷可按（見本院九十一年七月
    四日訊問筆錄），本院審酌證人洪瑞祥既為依法執行職務之公務員，與異議人間
    並無故舊親誼之關係，復無何恩怨仇隙存在，其所為之上開證詞又清楚明確，認
    其證詞應堪採信；另參諸異議人亦自承係欲與證人洪瑞祥爭執，故未拿出駕照、
    行照予證人洪瑞祥等語；及佐以異議人於九十一年二月二十四日十六時三十分許
    即出現在違規停車之現場，迄至同日十七時許方才駕車離去現場，其間歷時三十
    分鐘，既不提出駕照、行照，復未於員警告發後馬上離開現場，而仍停留現場影
    響交通達三十分鐘之情事；此外，復有台北縣警察局北縣警交字第Ｃ00000
    000號舉發違反道路交通管理事件通知單〔移送聯〕乙份在卷可考，故本院認
    異議人並未服從交通勤務警察之稽查乙節，亦足認定。
五、綜上所述，本件異議人於九十一年二月二十四日十六時十分許，將車號ＤＶ－九
    六三三號自用小客車停放在屬不得臨時停車路段之台北縣淡水鎮○○路、清水街
    之交叉路口，復不服交通勤務警察之稽查，拒絕出示證件及將車駛離現場以免妨
    礙交通之事實，堪以認定。而異議人接獲違規通知單後，於應到案期日即九十一
    年三月十一日後之同年四月八日始到案申訴不服舉發，裁決機關認無理由，而依
    道路交通管理處罰條例第五十六條第一項第五款、第六十條第一項第一款，違反
    道路交通管理事件統一裁罰標準及處理細則第四十一條第四項規定，對異議人各
    處罰鍰一千元整、一千二百元整並依同法第六十三條第一項記違規點數一點，經
    核於法並無不合，異議意旨求為撤銷原裁決，為無理由，應予駁回。
據上論斷，應依道路交通管理處罰條例第八十七條第二項、道路交通案件處理辦法第
十九條，裁定如主文。
中      華      民      國      九十一      年    九    月    二十三    日
                                臺灣桃園地方法院交通法庭
                                      法  官   張  震  武
右正本證明與原本無異。
如不服本裁定，應於裁定送達後五日內向本院提出抗告狀。
                                      書記官   賴  玉  真
中        華        民        國   九十一   年    九   月    二十七    日
